【裁判字號】    97,易,1098
【裁判日期】    971016
【裁判案由】    竊盜
【裁判全文】
臺灣高雄地方法院刑事判決              97年度易字第1098號
公  訴  人  臺灣高雄地方法院檢察署檢察官
被      告  丙○○
                      押)
                    現於高雄看守所
被      告  丁○○
上列被告因竊盜案件，經檢察官提起公訴（97年度偵字第20854
號），本院依通常程序審理，因被告於準備程序進行中就被訴事
實為有罪之陳述，經告知簡式審判程序之旨，並聽取檢察官及被
告等意見後，經本院合議庭裁定由受命法官獨任進行簡式審判程
序，本院判決如下：
    主  文
丙○○竊盜，累犯，處有期徒刑伍月。又共同竊盜，累犯，處有
期徒刑伍月。應執行有期徒刑玖月。
丁○○共同竊盜，累犯，處有期徒刑伍月，如易科罰金，以新台
幣壹仟元折算壹日。
    事  實
一、丙○○前因竊盜案件於民國（下同）93年10月21日縮短刑期
    執行完畢。丁○○前因施用毒品、竊盜案件於97年1 月2 日
    縮短刑期執行完畢。詎均不知悔改，而為下列竊盜犯行：（
    一）丙○○意圖為自己不法之所有，於97年7 月29日晚上6
    時許，趁戊○○所有，停放於高雄縣林園鄉○○村○○街38
    號旁空地，價值約新台幣（下同）5000元，車號OKO ─035
    號之重型機車，機車鑰匙未拔下之機會，以該鑰匙啟動引擎
    之方式，竊取該機車，得手後供己騎用。（二）丙○○與丁○○共同基於意圖為自己不法所有之犯意聯絡，於97年7 月
    30日上午8 時許，由丙○○以上開竊得之機車搭載丁○○，
    至高雄縣林園鄉○○村○○路158 號乙○○所經營之翔誠鐵
    工廠門口，竊取乙○○所有，價值約1800元之鐵板1 塊，得
    手後置於前揭機車腳踏墊上離去。嗣於同日上午8 時35分許
    ，丙○○騎乘前開載有竊得鐵板1 塊之機車搭載丁○○，行
    經同縣林園鄉○○路○ 段「台塑加油站」前為乙○○發現，
    丁○○雖隨即跳車逃逸，仍為乙○○逮獲，丙○○則趁隙騎
    車逃離，為警於同日上午9 時許，在同縣林園鄉○○村○○
    路40巷口查獲。
二、案經高雄縣政府警察局林園分局報告臺灣臺北地方法院檢察
    署檢察官偵查起訴。
    理  由
一、按本件被告丙○○、丁○○所犯均係死刑、無期徒刑、最輕
    本刑為3 年以上有期徒刑以外之罪，均於本院審理時就前揭
    被訴事實為有罪之陳述，經本院告知簡式審判程序之旨，並
    聽取被告與公訴人之意見後，認無不得或不宜改依簡式審判
    程序進行之處，爰依刑事訴訟法第273 條之1 第1 項，裁定
    本件改行簡式審判程序，合先敘明。
二、訊據被告丙○○對於上開犯罪事實（一），坦承不諱（見本
    院卷第47頁、第56頁），核與被害人戊○○於警詢時及偵查
    中之指述相符（見警卷第17頁至第18頁、偵卷第19頁），並
    有扣押筆錄及扣押物品目錄表各1 份、贓物認領保管單1 紙
    、照片2 張可稽（見警卷第31頁至第34頁、第36頁、第44頁
    ）；又前開犯罪事實（二），業據被告丙○○、丁○○供承
    不諱（見本院卷第47頁、第56頁），核與證人即共同被告丁○○於偵查中之結證，及被害人乙○○於警詢時及偵查中之
    指證相符（見偵卷第13頁至第15頁、第19頁、警卷第20 頁
    至第22頁），並有扣押筆錄及扣押物品目錄表各1 份、贓物
    認領保管單1 紙、照片4 張可稽（見警卷第37頁至第40頁、
    第42頁、第44頁至第45頁），足認被告二人上開自白，均與
    事實相符，被告犯行，洵堪認定，應依法論科。
三、核被告丙○○就犯罪事實（一）所為，係犯刑法第320 條第
    1 項之竊盜罪。被告二人就犯罪事實（二）所為，均係犯刑
    法第320 條第1 項之竊盜罪，而被告二人有犯意聯絡及行為
    分擔，應依共同正犯論處。又被告丙○○所犯上開二罪間，
    犯意各別、行為互殊，應分論併罰。被告丙○○於93年10月
    21日執行完畢出監，被告丁○○於97年1 月2 日縮短刑期執
    行完畢，有台灣高等法院被告前案紀錄表可參，是被告二人
    均曾受有期徒刑執行完畢，5 年以內故意再犯本件有期徒刑
    以上之罪，為累犯，均應依刑法第47條第1 項規定加重其刑
    。爰審酌被告二人正值壯年時期，竟不思正途謀生，反圖不
    勞而獲，任意竊取他人財物，行為誠有不該，且於查獲之初
    ，並無悔意，猶飾詞狡辯，惟考量被告二人所竊財物，均價
    值非鉅，並已由被害人領回，實質損害尚屬輕微，且被告二
    人於本院審理時均已表示悔悟，坦承犯行等一切情狀，本院
    認為公訴人於本院審理時對被告丙○○所犯竊盜2 罪具體求
    刑各處有期徒刑5 月，及對丁○○所犯竊盜1 罪，具體求刑
    有期徒刑5 月，要屬適當，爰各量處如主文所示之刑，並就
    被告丁○○部分諭知易科罰金之折算標準。另起訴書請求依
    竊盜犯贓物犯保安處分條例，令被告入勞動場所強制工作部
    分，因本院認為被告二人上開犯行，各分別科處主文所示之
    刑，已屬適當。而被告二人先前雖有竊盜前科，惟尚難以此
    遽認被告二人已有犯罪之習慣，或因遊蕩或懶惰成習而犯罪
    。且被告二人於本案犯罪所用手段，均係徒手行竊，尚非情
    節嚴重而危害社會治安重大之犯罪。又本案被告二人所定之
    刑，未逾竊盜犯贓物犯保安處分條例第2 條第4 項規定之1
    年以上，自無適用竊盜犯贓物犯保安處分條例規定宣付保安
    處分之餘地。
據上論斷，應依刑事訴訟法第299 條第1 項前段、第273 條之1
第1 項、刑法第320 條第1 項、第28條、第47條第1 項、第51
條第5 款、第41條第1 項前段、刑法施行法第1 條之1 ，判決如
主文。
本案經檢察官甲○○到庭執行職務。
中    華    民    國    97    年    10    月    16    日
                  刑事第十九庭      法  官  施盈志
以上正本證明與原本無異。
如不服本判決應於收受本判決後10日內向本院提出上訴書狀，並
應敘述具體理由，如未敘述上訴理由者，應於上訴期間屆滿後20
日內補提理由書狀於本院（均須按他造當事人之人數附繕本）「
切勿逕送上級法院」。
中    華    民    國    97    年    10    月    16    日
                                    書記官  林雅婷


司法院資訊處製作；財團法人民間司法改革基金會備份。
